臺灣臺南地方法院刑事判決　　　　　　　 94年度易字第546號
公　訴　人　臺灣臺南地方法院檢察署檢察官
被　　　告　丙○○
上列被告因竊盜案件，經檢察官提起公訴（九十四年度偵字第五
九五一號），本院判決如下：
    主  文
丙○○竊盜，累犯，處有期徒刑月，如易科罰金，以佰元折
算壹日。
    事  實
一、丙○○前因違反肅清煙毒條例、贓物等案件，經本院於民國
    八十一年八月三十一日以八十一年度訴字第一二三五號判決
    ，各判處有期徒刑三年十月、八月，定應執行有期徒刑四年
    二月確定，並於八十三年七月一日假釋出監付保護管束，又
    因贓物案件，經本院於八十五年四月十五日以八十五年度易
    緝字第三十號判決，判處有期徒刑四月確定，嗣經撤銷假釋
    執行殘刑三年五月二十四日，並接續執行上開贓物案件罪刑
    ，甫於九十三年八月十六日縮短刑期執行完畢。詎丙○○猶
    不知悔改，竟意圖為自己不法之所有，於九十四年五月三日
    十八時十五分許，在臺南市○○路七六號前，竊取甲○○停
    放上址之機車坐墊下置物箱內裝有如附表所示財物之背包一
    只「財物價值約新臺幣（下同）三千元」得逞，並隨即騎乘
    車牌ＮＪＲ—３５５號機車往金華路二段方向逃逸。嗣於同
    日（三日）十八時三十五分許，適有臺南市警察局第六分局
    金華派出所員警林俊成、施明昌二人執行便衣防搶防竊勤務
    ，行經臺南市○○路○段三三七號空屋前，發現丙○○將機
    車停放於空屋前並迅速進入空屋內，查覺有異乃尾隨進入盤
    查，隨即發現甲○○所失竊之背包放置於丙○○之身旁，經
    員警林俊成、施明昌查看皮包內之物品，並依筆記本上記載
    之電話號碼與甲○○聯繫，甲○○即告以該背包係其所失竊
    ，並告知背包內之財物內容，經員警林俊成、施明昌查察背
    包內之財物，除附表編號一至三、十所示之紀念幣、印花稅
    票、郵票、現金三百元等財物未發現外，其餘財物均屬吻合
    ，隨後員警林俊成、施明昌將丙○○帶出空屋外，又在丙○
    ○所騎乘之機車手把下方開放式置物箱內發現如附表編號一
    至三所示之財物（除附表編號十所示之現金三百元未尋獲外
    ，背包及附表編號一至九所示之財物，業經警發還甲○○）
    而查悉上情。
二、案經臺南市警察局第六分局報請臺灣臺南地方法院檢察署檢
    察官偵查起訴。
    理  由
壹、程序方面（證據能力）：
  一、按刑事訴訟法第一百五十九條之五明定：「被告以外之人
      於審判外之陳述，雖不符前四條之規定，而經當事人於審
      判程序同意作為證據，法院審酌該言詞陳述或書面陳述作
      成時之情況，認為適當者，亦得為證據。」、「當事人、
      代理人或辯護人於法院調查證據時，知有第一百五十九條
      第一項不得為證據之情形，而未於言詞辯論終結前聲明異
      議者，視為有前項之同意。」，其立法理由在於傳聞證據
      未經當事人之反對詰問予以核實，乃排斥其證據能力。惟
      當事人如放棄對原供述人之反對詰問權，於審判程序表示
      同意該等傳聞證據可作為證據，此時，法院除認該傳聞證
      據欠缺適當性外，自可承認其證據能力。又當事人、代理
      人或辯護人於調查證據時，知有刑事訴訟法第一百五十九
      條第一項不得為證據之情形，卻表示「對於證據調查無異
      議」、「沒有意見」等意思，而未於言詞辯論終結前聲明
      異議者，應視為已有將該等傳聞證據採為證據之同意（最
      高法院九十四年度台上字第二九七六號判決意旨參照）。
      查被告丙○○對於被害人甲○○於警詢時之審判外陳述，
      在本院審判程序中，就該證據能力一節，表示「無意見」
      之意思（見本院卷第三一頁），且未於言詞辯論終結前聲
      明異議，揆諸前揭說明，應視為被告已有將該等傳聞證據
      採為證據之同意，另本院審酌被害人於警詢時之陳述，係
      就其親身經歷財物被竊之事實所為之陳述，該傳聞證據並
      無欠缺適當性之情形，自可承認其證據能力。
  二、按被告以外之人於審判外之言詞或書面陳述，除法律有規
      定者外，不得作為證據。又被告以外之人於偵查中向檢察
      官所為之陳述，除顯有不可信之情況者外，得為證據。刑
      事訴訟法第一百五十九條第一項、第一百五十九條之一第
      二項分別定有明文。查本案查獲員警林俊成於偵查中具結
      之證述，係就其查獲被告過程之親身經歷事實而為陳述，
      且員警林俊成為職司犯罪查緝之司法人員，與被告互不相
      識亦無怨隙，此外，亦查無其他違法不實之情事，是員警
      陳俊成於偵查中向檢察官所為之陳述，並無顯有不可信之
      情況，應有證據能力。
貳、實體方面：
  一、訊據被告固坦承為警於其所騎乘機車置物箱內，查獲被害
      人遭竊如附表編號一至三所示財物等情不諱，惟矢口否認
      竊盜犯行，辯稱：伊因臨時尿急，才進入空屋內小便，被
      害人之背包剛好就在空屋內，至於附表編號一至三所示之
      物品，係在文南路巷道內撿到云云。經查：
  （一）按採證認事係屬事實審法院之職權，而法院憑以認定犯
        罪事實之證據，並不以直接證據為限，即綜合各種直接
        、間接證據，本於推理作用，為其認定犯罪事實之基礎
        ，如不違背經驗法則與論理法則，亦非法所不許（最高
        法院九十四年度台上字第四七七０號判決意旨參照）。
  （二）查被害人所有其內裝有如附表所示財物之背包，係於上
        揭時、地失竊之事實，業據其於警詢證述明確（見警卷
        第二之二頁），且有贓物認領保管單一紙在卷可稽（見
        警卷第五頁），則以被害人與被告並不相識，衡情當不
        致虛述背包失竊情節，故陷被告犯竊盜罪刑之理，是該
        背包及其內如附表所示之財物，應係遭人所竊取，非因
        被害人疏未注意而致遺失之情，應可認定。
  （三）被告於本案竊盜犯行為警查獲過程，業據證人即查獲員
        警林俊成於偵查中具結證稱：「當時我與施明昌在執行
        便衣防搶防竊勤務，經過金華路三三七號前，該處是翻
        修中的空屋無人居住，我們就看到嫌疑人的機車停在該
        屋前面，下機車安全帽都沒有脫下就迅速走到屋內，當
        時空屋內沒有工人在施工，我們跟進去看表明警察身分
        ，發覺他身旁有一個背包，他說他進來尿尿，但是現場
        沒有小便痕跡，後來我打開背包，裏面有被害人的身分
        證、健保卡、金融卡、二隻手機還有一本記事簿，我依
        記事簿上之記載聯絡被害人，被害人說他的背包是當天
        晚上六點多，在文南路一家診所前被偷，當時背包是放
        在機車椅墊下之置物箱內，他說除剛剛所講的東西外，
        還有現金三百元、紀念幣、郵票、印花稅票，我們跟嫌
        疑人到屋外，就在他機車手把下方開放式置物箱內發現
        被害人失竊的紀念幣、郵票及印花稅票」等語明確（見
        偵查卷第三十至三一頁）。被告對此雖辯稱：伊進入空
        屋內小便，被害人之背包剛好在空屋內，而附表編號一
        至三所示之物品，係伊撿到云云，則依被告所辯，被害
        人之背包必係他人先予行竊後始棄置於空屋內才是，然
        行竊者既諱冒風險竊取被害人之背包得逞，何以僅取走
        其內之現金三百元，卻將更具有價值之二支行動電話連
        同背包一併丟棄於空屋內，豈非與常情有違；又附表編
        號一至三所示之物品，亦具有相當之經濟價值，則行竊
        者於行竊得手後，又豈有隨意棄置任人撿拾之理；再者
        ，員警察覺被告形跡可疑，經尾隨被告進入空屋內，不
        僅未見被告有於空屋內小便之痕跡，並隨即發現被害人
        之背包置於伊身旁，且於被告停放於空屋外之機車手把
        下方開放式置物箱內，查獲與被害人失竊相吻合之附表
        編號四至九所示之財物，是被告上開所辯不僅不符常情
        且與事實不符，尚難採信。
  （四）關於被告因何原因經過上址空屋並進入其內一節，被告
        於偵查中辯稱：「我要去買冷飲，經過該處，因為尿急
        ，我就進入空屋內尿尿」云云（見偵查卷第十六頁），
        嗣於本院審理時改稱：「我與朋友相約吃飯，騎車經過
        空屋，因當時尿急，就進入空屋」云云（見本卷第三四
        頁）；又關於附表編號一至三所示之物品，何以為警於
        伊騎乘之機車手把下方開放式置物箱內查獲一事，被告
        於本院準備程序中辯稱：「警方發現的郵票、紀念幣、
        印花稅票，是警方在我上廁所的時候查獲的，我根本不
        知道為何會在我機車置物箱內」云云（見本院卷第二一
        頁），復於本院審理時更稱：「我當時撿到紀念幣、郵
        票、印花稅票後，就隨手放在機車的籃子內」云云（見
        本院卷第三四頁），準此，被告因何原因途經空屋並進
        入被害人遭竊背包所在之處，又如何取得附表編號一至
        三所示財物之來源等情，顯見其先後所辯，均反覆不一
        ，益徵其上開所辯，無可採信。
  二、綜上所述，被告所辯乃係事後卸責之詞，自無可採。本案
      事證明確，被告竊盜犯行洵堪認定，自應依法論科。
  三、核被告所為，係犯刑法第三百二十條第一項之普通竊盜罪
      。又被告有如事實欄所述之前案科刑及執行紀錄，有卷附
      臺灣高等法院被告前案紀錄表可按，其受有期徒刑之執行
      完畢，五年以內再犯有期徒刑以上之罪，為累犯，應依刑
      法第四十七條之規定加重其刑。爰審酌被告四肢健全，具
      有完全謀生能力，不思正當努力工作營生，竟圖不勞而獲
      ，隨意竊取他人財物，法紀觀念淡薄，竊得之財物價值不
      高，兼衡犯罪後否認犯行，欠缺悔意等一切情狀，量處如
      主文所示之刑，並諭知易科罰金之折算標準。
據上論斷，應依刑事訴訟法第二百九十九條第一項前段，刑法第
三百二十條第一項、第四十七條、第四十一條第一項前段，罰金
罰鍰提高標準條例第一條前段、第二條，判決如主文。
本案經檢察官乙○○到庭執行職務。
中　　華　　民　　國　　94　　年　　10　　月　　28　　日
　　　　　　　　　刑事第五庭    審判長法　官  鄧希賢
                                      法  官  包梅真
                                      法  官
以上正本證明與原本無異。
如不服本判決應於送達後10日內向本院提出上訴狀。
                                      書記官  陳怡吟
中　　華　　民　　國　　94　　年　　10　　月　　28　　日
 ┌────────────────────────────┐
 │附表：                                                  │
 ├──┬───────┬────┬────────────┤
 │編號│物  品  名  稱│數    量│備          註          │
 ├──┼───────┼────┼────────────┤
 │ 一 │鹿耳門天后宮文│一枚    │                        │
 │    │化季紀念幣    │        │                        │
 ├──┼───────┼────┼────────────┤
 │ 二 │印花稅票      │三二張  │每張面額一元            │
 ├──┼───────┼────┼────────────┤
 │ 三 │郵票          │三一張  │面額一元：二張          │
 │    │              │        │面額三點五元：二六張    │
 │    │              │        │面額五元：一張          │
 │    │              │        │面額二五元：二張        │
 ├──┼───────┼────┼────────────┤
 │ 四 │行動電話      │二支    │                        │
 ├──┼───────┼────┼────────────┤
 │ 五 │筆記本        │一本    │                        │
 ├──┼───────┼────┼────────────┤
 │ 六 │國民身分證    │一張    │                        │
 ├──┼───────┼────┼────────────┤
 │ 七 │全民健康保險卡│一張    │                        │
 ├──┼───────┼────┼────────────┤
 │ 八 │信用卡        │二張    │                        │
 ├──┼───────┼────┼────────────┤
 │ 九 │提款卡        │二張    │                        │
 ├──┼───────┼────┼────────────┤
 │ 十 │現金          │三百元  │                        │
 └──┴───────┴────┴────────────┘
附錄本案論罪科刑法條全文：
刑法第320條
意圖為自己或第三人不法之所有，而竊取他人之動產者，為竊盜
罪，處5年以下有期徒刑、拘役或500元以下罰金。
意圖為自己或第三人不法之利益，而竊佔他人之不動產者，依前
項之規定處斷。
前二項之未遂犯罰之。
